【裁判字號】    90,交上易,29
【裁判日期】    900228
【裁判案由】    公共危險
【裁判全文】
臺灣高等法院高雄分院刑事判決                      九十年度交上易字第二九號
    上訴人即被告  甲○○
右上訴人因公共危險案件，不服台灣高雄地方法院八十九年度交易字第七０五號中華
民國八十九年十二月三十日第一審判決（起訴案號：台灣高雄地方法院檢察署八十九
年度偵字第一八一二四號），提起上訴，本院判決如左：
    主  文
上訴駁回。
甲○○緩刑年。
    事實及理由
一、本案經本院審理結果，認第一審判決認事用法及量刑均無不當，應予維持，並引
    用第一審判決書記載之事實、證據及理由。（如附件）
二、原審以被告犯服用酒類，不能安全駕駛交通工具而駕駛罪證明確，適用刑法第一
    百八十五條之三、第四十一條，罰金罰鍰提高標準條例第二條規定，審酌被告枉
    顧公眾行之安全，於服用酒類，酒後呼氣達每公升二點二九毫克時，已處於不能
    安全駕駛動力交通工具之狀態下，仍駕駛車輛在路上行駛，並因之肇事追撞前方
    二台車輛，但幸無嚴重傷亡情形，及被告犯後在庭態度尚佳等一切情狀量處有期
    徒刑五月，並諭知易科罰金折算標準，認事用法核無違誤，量刑亦稱允當，被告
    上訴意旨以原審量刑過重而指摘原判決不當，為無理由，應予駁回。
三、末查，被告甲○○雖曾於八十二年間因侵占案，經台灣高雄地方法院判處有期徒
    刑五月確定，並己於八十三年四月十一日執行完畢，惟於刑執行完畢後五年內未
    未曾受有期徒刑以上之宣告，有台灣高等法院被告全國前案紀錄表在卷可稽。其
    係因一時輕忽而觸犯本罪，且其家庭經濟狀況非佳，其父王吉修靠領中低收入老
    人生活津貼維生，有法務部戶政連線系統全戶戶籍資料、高雄市苓雅區公所中低
    收入老人生活津貼證明書附卷可稽，又被告罹患愛滋病，自八十三年二月証實感
    染後，現仍接受藥物治療中，有高雄榮民總醫院診斷證明書在卷可証，本院認其
    經此偵審程序之教訓，應已知警惕，而無再犯之虞，所宣告之刑以暫不執行為適
    當，爰予宣告緩刑三年，以勵自新。
四、據上論斷，應依刑事訴訟法第三百六十八條、第三百七十三條、刑法第七十四條
    第二款，判決如主文。
本案經檢察官沈紹嘉到庭執行職務。
中    華    民    國      九十      年       二       月  二十八  日
                  臺灣高等法院高雄分院刑事第三庭
                                  審判長法官  莊秋桃
                                        法官  謝宏宗
                                        法官  莊崑山
右正本證明與原本無異。
不得上訴。
                                      書記官  邱麗莉
中    華    民    國      九十      年       三       月    五    日
本件論罪科刑法條：
刑法第一百八十五條之三
服用毒品、麻醉藥品、酒類或其他相類之物，不能安全駕駛動力交通工具而駕駛者，
處一年以下有期徒刑、拘役或三萬元以下罰金。
                                                                  Ｊ
臺灣高雄地方法院刑事判決                        八十九年度交易字第七五號
    公  訴  人  臺灣高雄地方法院檢察署檢察官
    被      告  甲○○  男  四十三歲（民國○○○年○月○日生）
                        住高雄市苓雅區○○○路廿巷三之一號
                        居高雄市苓雅區○○○路三十巷三之一號
                        身分證統一編號：Ｅ一二六五六八六號
右被告因公共危險案件，經檢察官提起公訴（八十九年度偵字第一八一二四號），本
院判決如左：
    主  文
甲○○服用酒類，不能安全駕駛交通工具而駕駛，處有期徒刑伍月，如易科罰金，以
參佰元折算壹日。
    事  實
一、甲○○於民國八十九年八月十二日十四時許起，即與其友人在高雄市苓雅區○○
    ○路一邊修車一邊服用酒類玉泉清酒約一瓶，已達於體溫降低、血糖降低、肌肉
    控制差及癲癇發作，已影響駕駛而不能安全駕駛動力交通工具之狀態後仍駕駛動
    力交通工具即車號二Ｆ－四四○號營業自小客車在道路上行駛，迨於該日十七時
    二十五分許，甲○○駕駛上開車輛行經高雄市苓雅區中正由西向東行駛在外側快
    車道上，因控制與反應能力均受影響至撞及前方正因燈號變換而剛起步之丙○○
    所駕駛之車號ΖＣ—四七九號營業小客車，丙○○遭追撞後即再撞及前方亦剛起
    步由蔡明宜所駕駛之ＶＣ—二一七一號自小客車，嗣經報請員警至現場測繪，並
    由警對甲○○進行測試其飲酒後吐氣所含酒精成份，發現其吐氣所含酒精成份每
    公升已達二點二九毫克，而知上情。
二、案經高雄市政府警察局苓雅分局報告台灣高雄地方法院檢察署檢察官偵查起訴。
    理  由
一、訊據被告甲○○對於前揭時、地服用酒類後，雖已影響控制與反應能力，達於不
    能安全駕駛動力交通工具之狀態下，猶駕駛前開車輛在路上行駛，並撞及前方之
    車輛等情不諱，惟稱︰伊認為酒精濃度測試表有誤云云。經查，右揭被告服用酒
    類，有意識模糊不能安全駕駛動力交通工具之事實，有序號二六○七號之酒精濃
    度測試條，及刑法第一百八十五條之三案件測試觀察紀錄表各一紙在卷可稽，復
    有被害人丙○○與乙○○於警詢中證述明確，此外，並有Ａ３類道路交通事故調
    查報告表一份附卷可佐。按酒精對於人體之中樞神經系統具有麻醉、抑制之作用
    ，對於人體之影響故因人有異，惟多與血液中或呼氣中所含之酒精濃度成正比，
    依統計結果，行為人飲酒後如其呼氣酒精濃度達於每公升一點五毫克時，會有說
    話不清楚、感覺喪失及視力模糊之中毒症狀，如達於每公升二點零毫克時，則會
    使血糖與體溫均降低，肌肉控制力差及癲癇發作之中毒症狀，此業經法務部八十
    八年五月十八日法八八檢字第○○○一六六九號函告周知。而本件被告飲酒後行
    駛至肇事地點，經警到場測得其呼氣中所含之酒精濃度高達每公升二點二九毫克
    ，揆諸前開說明，被告已有不能安全駕駛動力交通工具之情形，至為灼然，是被
    告空言所辯，要屬飾卸之詞，不足採信，本件事證明確，被告犯行堪以認定。
二、核被告甲○○所為係犯刑法第一百八十五條之三之之服用酒類，不能安全駕駛動
    力交通工具而駕駛罪。按酒精成分對於人體有不良影響，超量飲酒後會導致對周
    遭事物之辨識及反應能力較平常狀況為薄弱，故酒後駕車在道路上行駛，對一般
    往來之公眾及駕駛人自身均具有高度危險性，爰審酌被告明知此情，既漠視自己
    之安危，更枉顧公眾行之安全，於服用酒類，酒後呼氣達每公升二點二九毫克時
    ，已處於不能安全駕駛動力交通工具之狀態下，仍駕駛車輛在路上行駛，並因之
    肇事追撞前方二台車輛，但幸無嚴重傷亡情形，及被告犯後在庭態度尚佳等一切
    情狀，量處如主文所示之刑，並諭知易科罰金之折算標準。
據上論斷，應依刑事訴訟法第二百九十九條第一項前段，刑法第一百八十五條之三、
第四十一條，罰金罰鍰提高標準條例第二條，判決如主文。
中      華      民      國    八十九    年     十二     月     三十     日
                          臺灣高雄地方法院交通法庭
                              法    官  程克琳
右正本證明與原本無異。
如不服本判決，應於判決送達後十日內，向本院提出上訴狀。
                              書 記 官   梁瑜玲
中      華      民      國    八十九    年     十二     月     三十     日
附錄本案論罪科刑法條全文：
刑法第一百八十五條之三：
服用毒品、麻醉藥品、酒類或其他相類之物，不能安全駕駛動力交通工具而駕駛者，
處一年以下有期徒刑、拘役或三萬元以下罰金。
右正本證明與原本無異。
如不服本判決，應於判決送達後十日內，向本院提出上訴狀。


司法院資訊處製作；財團法人民間司法改革基金會備份。
